【裁判字號】    88,易,3659
【裁判日期】    890331
【裁判案由】    竊盜
【裁判全文】
臺灣板橋地方法院刑事判決                        八十八年度易字第三六五九號
    公  訴  人  臺灣板橋地方法院檢察署檢察官
    被      告  乙○○
右列被告因竊盜案件，經檢察官提起公訴（八十八年度偵字第一八七六九號）及移送
併辦（台灣士林地方法院檢察署八十八年度偵字第五一九七號），本院判決如左：
    主  文
乙○○連續逾越安全設備竊盜，處有期徒刑柒月。扣案之機車鑰匙壹把沒收。
    事  實
一、乙○○基於意圖為自己不法所有之概括犯意，先於民國八十八年五月十二日上午
    九時許，在台北市○○街六十巷十七號二樓丙○○秋住處，趁丙○○秋舉家上班
    不在之際，徒手將紗窗拆卸後，攀爬窗戶侵入丙○○秋之前開住處，竊取丙○○
    秋所有之電腦及電視機各一台，得手後搬回同址三樓其正待租售之房間衣櫃內，
    嗣於同日下午十八時二十五分許，經丙○○秋返家後發覺有異報警，而會同警方
    在上址三樓房間衣櫃內起出遭竊之電腦及電視機各一台，因而查悉上情。乙○○
    復於同年七月中旬某日（起訴書誤載為八十八年四月十五日十九時許），在台北
    市南港區某處，以其所拾得而屬其所有之機車鑰匙一把，竊取車牌號碼DIK─165
    號輕機車一部（車牌屬陳國強所有，車身則屬林美鑾所有，經不詳姓名年籍之人
    竊取陳國強、林美鑾之機車後，將陳國強之車牌，加裝在林美鑾所有之機車車身
    上，並停放在該處），得手後留供己用，嗣於八十八年八月五日凌晨零時三十分
    許，乙○○騎乘上開機車行經台北縣新莊市○○路與中港路口為警查獲，並扣得
    其所有供犯罪所用之機車鑰匙一把。
二、案經台北縣警察局新莊分局報請臺灣板橋地方法院檢察署檢察官偵查起訴。暨台
    北市政府警察局南港分局報請臺灣士林地方法院檢察署檢察官移送併辦。
    理  由
一、訊據被告乙○○固坦承有於右開時地竊取機車之事實，惟矢口否認有竊取電腦及
    電視機之犯行，辯稱：當天伊九點多起床，即走路去上班，並未竊取被害人之電
    腦及電視機，而在伊住處查獲之電腦及電視機，應該是借住伊住處綽號「家裕」
    之人所竊取的云云。經查，被告於右開時地竊取機車之事實，復經被害人陳國強
    、林美鑾於警訊時指述失竊之情節明確，且有代保管條、車輛竊盜車牌失竊資料
    個別查詢報表各一紙在卷可稽，並有被告所有供犯罪所用之機車鑰匙一把扣案可
    佐，此部分被告於本院審理中之自白核與事實相符。次查，本件遭竊之電腦及電
    視機係在被告正待租售房屋之房間衣櫃內所查獲，當時除被告住宿之房間外，其
    餘房間內並無床舖、棉被等物品，亦即其餘房間並無人在內居住之跡象等情，業
    據被害人即會同警方查獲本案之丙○○秋於本院調查時陳述明確，則被告供稱案
    發當時有綽號「家裕」之人借住伊住處等情，即有可疑，且被告自始至終均無法
    提供該「家裕」者之真實姓名年籍及住居所供本院傳查，則所供「家裕」者，是
    否確有其人，亦非無疑，況被告所管領之上開房屋，既正待對外租售，又豈有將
    之借供不詳年籍姓名之「家裕」之人住宿之理﹖由是足見，被告所稱「家裕」者
    應係被告臨訟杜撰者，實則並無其人，而上開物品係被告趁被害人舉家於上午八
    時上班不在之際所竊取等情，應堪認定，被告辯稱並未竊取電視及電腦云云，應
    屬事後卸責之詞，並不可採。至證人甲○○雖於本院審理中到庭證稱：被告於案
    發當日確有與伊共同在台北市松山區一帶運送貨品云云，惟其與被告均一致陳稱
    ：被告當日早上十點始到公司等情，則被告為本件犯行後，尚有充裕之時間到公
    司上班，是其證言，自難為被告有利之證明。綜上所述，本件事證明確，被告犯
    行堪以認定。
二、核被告所為，係犯刑法第三百二十一條第一項第二款之逾越安全設備竊盜罪及同
    法第三百二十條第一項之普通竊盜罪。被告所為二行為，時間緊接，所犯罪名相
    同，顯係出於概括之犯意為之，為連續犯，爰依刑法第五十六條之規定以加重竊
    盜一罪論，並加重其刑。爰審酌被告犯罪之動機、目的、手段、所生危害、其品
    行智識程度、犯罪後部分坦承犯行之態度等一切情狀，量處如主文所示之刑，以
    資懲儆。扣案之機車鑰匙一把係被告所有供犯罪所用之物，爰依法宣告沒收。
三、移送併辦（台灣士林地方法院檢察署八十八年度偵字第五一九七號）部分，雖未
    據起訴，惟與經起訴部分，有連續犯之裁判上一罪關係，為起訴效力所及，本院
    自得併予審究，附予敘明。
據上論斷，應依刑事訴訟法第二百九十九條第一項前段，刑法第五十六條、第三百二
十一條第一項第二款、第三十八條第一項第二款，判決如主文。
本案經檢察官陳明珠到庭執行職務。
中      華      民      國      八十九      年      三    月    三十一  日
                                  臺灣板橋地方法院刑事第二庭
                                      法  官  林  春  長
右正本證明與原本無異
如不服本判決應於送達後十日內向本院提出上訴狀
                                      書記官  邱  美  龍
中      華      民      國      八十九      年      四    月      五    日
附錄本案論罪科刑法條全文：
刑法第三百二十一條第一項第二款：
      犯竊盜罪而有左列情形之一者，處六月以上、五年以下有期徒刑：
      二、毀越門扇、牆垣或其他安全設備而犯之者。


司法院資訊處製作；財團法人民間司法改革基金會備份。
